【裁判字號】    99,撤緩,77
【裁判日期】    990512
【裁判案由】    撤銷緩刑
【裁判全文】
臺灣士林地方法院刑事裁定              99年度撤緩字第77號
聲  請  人  臺灣士林地方法院檢察署檢察官
被      告  甲○○
上列聲請人因受刑人即被告恐嚇危害安全案件，聲請撤銷緩刑之
宣告（99年度執聲字第489 號），本院裁定如下：
    主  文
聲請駁回。
    理  由
一、聲請意旨略稱：受刑人甲○○因犯背信案件，經臺灣高等法
    院於民國99年2 月10日以98年度上易字第3000號（92年度偵
    字第2246號）判決判處有期徒刑1 年8 月，緩刑3 年，於99
    年2 月10日確定在案。惟受刑人於緩刑期前即97年12月9 日
    及同年12月29日因更犯恐嚇危害安全罪，經本院於99年1 月
    29日以98年度訴字第270 號判決分別判處有期徒刑4 月、3
    月、4 月，如易科罰金均以新臺幣（下同）1 千元折算1 日
    ，應執行有期徒刑10月，如易科罰金以1 千元折算1 日，並
    經臺灣高等法院以99年度上訴字第1175號判決駁回上訴，於
    99 年3月31日確定，已足認原宣告之緩刑難收其預期效果，
    合於刑法第75條之1 第1 項第1 款所定撤銷緩刑宣告之原因
    ，爰依刑事訴訟法第476 條規定聲請撤銷緩刑。
二、按受緩刑之宣告，於緩刑前因故意犯他罪，而在緩刑期內受
    得易科罰金之有期徒刑、拘役或罰金之宣告確定，足認原宣
    告之緩刑難收其預期效果，而有執行刑罰之必要者，得撤銷
    其宣告，刑法第75條之1 第1 項第1 款固定有明文。惟被告
    受緩刑宣告後，如欲撤銷其緩刑宣告，除需被告合於刑法第
    75條之1 第1 項所規定之4 款法定事由外，尚須以「足認原
    宣告之緩刑難收其預期效果，而有執行刑罰之必要者」，法
    院始得依職權裁量撤銷之。本條採用裁量撤銷主義，賦予法
    院撤銷與否之權限，特於第1 項規定實質要件為「足認原宣
    告之緩刑難收其預期效果，而有執行刑罰之必要」，供作審
    認之標準。亦即於上揭「得」撤銷緩刑之情形，法官應依職
    權本於合目的性之裁量，妥適審酌被告所犯前後數罪間，關
    於法益侵害之性質、再犯之原因、違反法規範之情節是否重
    大、被告主觀犯意所顯現之惡性及其反社會性等情，是否已
    使前案原為促使惡性輕微之被告或偶發犯、初犯改過自新而
    宣告之緩刑，已難收其預期之效果，而確有執行刑罰之必要
    ，此與刑法第75條第1 項所定2 款要件有一具備，即毋庸再
    行審酌其他情狀，應逕予撤銷緩刑之情形不同，先予敘明。
三、經查：
  (一)受刑人甲○○因犯背信案件，經臺灣高等法院於99年2 月10
    日以98年度上易字第3000號（92年度偵字第2246號）判決判
    處有期徒刑1 年8 月，緩刑3 年，於99年2 月10日確定在案
    （下稱前案）。復於緩刑期前即97年12月9 日及同年12月29
    日因更犯恐嚇危害安全罪，經本院於99年1 月29日以98年度
    訴字第270 號判決分別判處有期徒刑4 月、3 月、4 月，如
    易科罰金均以1 千元折算1 日，應執行有期徒刑10月，如易
    科罰金以1 千元折算1 日，並經臺灣高等法院以99年度上訴
    字第1175號判決駁回上訴，於99年3 月31日確定（下稱後案
    ）等情，有上開二案判決書各1 份附卷可憑，顯見受刑人緩
    刑前因故意犯他罪，而於緩刑期內受得易科罰金之有期徒刑
    宣告確定，受刑人已合於刑法第75條之1 第1 項第1 款之撤
    銷緩刑事由無疑。
  (二)受刑人雖於前案詐欺案件緩刑前因故意犯他罪，而在緩刑期
    內受得易科罰金之有期徒刑宣告確定，然刑法緩刑制度係為
    促進惡性輕微之被告或偶發犯、初犯利於改過自新而設，刑
    法第75條之1 又已課予法院裁量之義務，已如前述，則被告
    雖合於上開要件，然是否已足認前案緩刑宣告難收其預期效
    果，而有執行刑罰之必要，仍須衡酌相關情況決定之。衡諸
    受刑人後案所犯係刑法第304 條第1 項之強制罪、第305 條
    恐嚇危害安全罪、第306 條侵入他人住宅罪，此三罪之最重
    法定本刑僅係3 年以下有期徒刑之罪，原均非重罪，兩案犯
    罪手法、所侵害法益亦不相同，且受刑人前案之犯罪時間為
    90年9 、10月間，而後案犯罪時間則為97年12月間，二案犯
    罪時間先後間隔已逾7 年，後案犯罪時復尚未經宣告緩刑，
    亦難遽認受刑人發生在先之恐嚇危害安全等行為對發生在後
    之緩刑宣告有何難收預期效果之情形；再者受刑人前案受有
    期徒刑1 年8 月，緩刑3 年之宣告，乃因其素行良好，僅基
    於受僱人身分須服從上級指示而犯案，有前述判決可參，應
    有一定之儆懲矯正之效，於緩刑前所犯後案，亦不足以認受
    刑人並無悔意，衡情不能因此遽認其前案緩刑之宣告難收預
    期效果而有執行刑罰之必要。
四、綜上，聲請人雖依刑事訴訟法第476 條、刑法第75條之1 第
    1 項第1 款規定聲請撤銷受刑人前案緩刑之宣告，惟經本院
    審酌前開各情，尚難認受刑人原宣告之緩刑難收其預期效果
    ，而有執行刑罰之必要，此外，卷存證據亦無其他可認受刑
    人前案緩刑宣告難收預期效果之積極事證，是本件聲請並無
    理由應予駁回。
五、依刑事訴訟法第220 條之規定，裁定如主文。
中    華    民    國    99    年    5     月    12    日
                  刑事第五庭法  官  黃珮茹
以上正本證明與原本無異。
如不服本裁定應於送達後5日內向本院提出抗告狀。
                            書記官  張馨尹
中    華    民    國    99    年    5     月    12    日

司法院資訊處製作；財團法人民間司法改革基金會備份。
